【裁判字號】    97,家聲,9
【裁判日期】    970527
【裁判案由】    請求遺產管理人報酬
【裁判全文】
臺灣板橋地方法院民事裁定             97年度家聲字第9號
聲  請  人  財政部國有財產局臺灣北區辦事處
            （即被繼承人乙○○之遺產管理人）
法定代理人  甲○○
上列聲請人因擔任被繼承人乙○○之遺產管理人聲請核定報酬，
本院裁定如下：
    主      文
聲請人得請求代為管理被繼承人乙○○遺產之報酬及墊付費用合
計為新台幣12萬3,242元。
聲請程序費用由被繼承人乙○○之遺產負擔。
    理      由
一、本件聲請意旨略以：
（一）被繼承人乙○○之遺產，經鈞院以94度繼字第2085號民事
      裁定指定聲請人為遺產管理人，並以95年家催字第9 號民
      事裁定准對其債權人及受遺贈人為公示催告，經於民國95
      年2 月21日刊報公告，期限分別於96年2 月20日（對繼承
      人）、96年8 月20日（對債權人及受遺贈人）屆滿，另被
      繼承人於93年12月22日死亡，其大陸地區人民聲明限定繼
      承期限於96年12月21日屆滿。
（二）依民法第1183條之規定，遺產管理人得請求報酬，其數額
      由親屬會議按其勞力及其與被繼承人之關係酌定之，惟本
      案並無親屬會議可資酌定報酬數額，爰依財政部訂頒之「
      代管無人承認繼承遺產作業要點」第14點第3 款規定，聲
      請法院酌定，其請求標準不得低於孳息收入部分十分之三
      及遺產現值百分之一。
（二）被繼承人乙○○遺產計有臺北縣永和市○○段73地號、73
      之2 地號、87地號、88地號之土地暨其上位於臺北縣永和
      市○○○路○段93號6 樓之房屋，遺產總值共計新臺幣（
      下同）643萬8,000元，管理報酬依上開要點規定按遺產總
      值百分之一計算為6萬4,380元，另聲請人於管理本案遺產
      期間共墊付費用5萬8,862元，是聲請人代管期間之管理費
      用為12萬3,242 元，為此聲請酌定被繼承人乙○○之遺產
      管理人報酬等語。
二、按遺產管理人得請求報酬，其數額由親屬會議按其勞力及其
    與被繼承人之關係酌定之；被繼承人無親屬會議可資酌定報
    酬數額，遺產管理職務終結前，應依民法第1183條規定，聲
    請法院酌定報酬，其請求標準不得低於孳息收入部分十分之
    三及遺產現值百分之一，財政部訂頒之「代管無人承認繼承
    遺產作業要點」第14點第3 項定有明文。經查：
（一）聲請人主張之上開事實，業據聲請人提出本院94年度繼字
      第2085號、95年家催字第9 號民事裁定影本、95年2 月21
      日報紙公告影本各1 件為證，自堪信為真實。
（二）被繼承人乙○○之遺產總計為643萬8,000元，此有聲請人
      所提本院96年度執字第16208 號執行命令影本、遺產管理
      費用計算表各1 件為證。
（三）次按，聲請人因管理被繼承人乙○○遺產所墊付之費用合
      計為5萬8,862元，此有聲請人所提出之代管被繼承人乙○
      ○遺產管理費用計算表、墊付費用單據影本等件在卷足憑
      。
（四）本件被繼承人乙○○無親屬會議可資酌定報酬數額，為此
      聲請人依民法第1183條之規定，及財政部訂頒「代管無人
      承認繼承遺產作業要點」之標準，依被繼承人遺產現值百
      分之一計算請求代管遺產之報酬即6萬4,380元，以及墊付
      費用5萬8,862元，合計12萬3,242元。經核本件聲請，於
      法並無不合，應予准許。
三、依非訟事件法第157 條，裁定如主文。
中    華    民    國    97    年     5    月    27    日
                  家事法庭      法  官  劉大衛
以上正本係照原本作成。
如對本裁定抗告須於裁定送達後10日內向本院提出抗告狀。
中    華    民    國    97    年    5     月    28  日
                                書記官  李玉秀


司法院資訊處製作；財團法人民間司法改革基金會備份。
